臺灣新竹地方法院刑事宣示判決筆錄　　100年度審易字第911號
公　訴　人　臺灣新竹地方法院檢察署檢察官
被　　　告　賴金助
指定辯護人　本院公設辯護人周凱珍
上列被告因違反毒品危害防制條例案件，經檢察官提起公訴（10
0 年度毒偵字第889 號）後，檢察官聲請改依協商程序而為判決
，本院於中華民國100 年11月14日下午4 時在本院刑事第十一法
庭宣示判決，出席職員如下：
　　　　　　　　　　　　　　　　　法　官　王銘勇
　　　　　　　　　　　　　　　　　書記官　楊嘉惠
　　　　　　　　　　　　　　　　　通　譯　邱立杰
法官起立朗讀判決主文、犯罪事實要旨、處罰條文、附記事項及
告以上訴限制、期間並提出上訴狀之法院，且諭知記載其內容：
一、主  文
賴金助施用第二級毒品，累犯，處有期徒刑拾壹月。扣案之第二
級毒品安非他命壹包（毛重零點貳柒公克）沒收銷毀之。扣案之
吸食器壹組沒收之。
二、犯罪事實要旨：
（一）賴金助前曾於民國96年間因施用毒品案件，經臺灣苗栗地
      方法院於96年11月30日以96年度易字第966 號判處有期徒
      刑10月確定，於98年2 月28日縮短刑期執畢出監。
（二）賴金助前曾於87年間因施用毒品案件，經臺灣苗栗地方法
      院以87年度毒聲字第16號裁定送勒戒處所觀察、勒戒，旋
      因觀察、勒戒結果，因認無繼續施用毒品之傾向，由臺灣
      苗栗地方法院檢察署檢察官於87年7 月14日以87年度偵字
      第2344號為不起訴處分確定。其又於88年間因施用毒品案
      件，經臺灣苗栗地方法院於88年5 月15日以88年度毒聲字
      第563 號裁定送勒戒處所觀察、勒戒，旋因觀察、勒戒結
      果，因有繼續施用毒品之傾向，復經該院裁定令入戒治處
      所施以強制戒治，嗣因戒治成效良好，經該院於89年1 月
      10日以89年度毒聲字第29號裁定停止戒治，所餘期間付保
      護管束，於89年1 月25日出所，刑期部分，經臺灣苗栗地
      方法院於88年9 月28日以88年度易字第633 號判處有期徒
      刑10月，於88年11月17日確定，復經該院於89年4 月6 日
      以89年度毒聲字第29號裁定與另犯持有第一級毒品案件應
      執行有期徒刑1 年1 月，於91年3 月29日執畢出監。其又
      於90年間因施用毒品案件，經臺灣苗栗地方法院於90 年4
      月19日以90年度毒聲字第446 號裁定令入戒治處所施以強
      制戒治，嗣經抗告至臺灣高等法院臺中分院，經該院於90
      年7 月31日以90年度毒抗字第474 號駁回抗告，於90 年6
      月28日入所，嗣因戒治成效良好，經臺灣苗栗地方法院於
      91年1 月21日以91年度毒聲字第49號裁定停止戒治，所餘
      期間付保護管束，於91年2 月21日出所，刑期部分，經臺
      灣苗栗地方法院於90年7 月17日以90年度易字第260 號判
      處有期徒刑8 月，於90年8 月7 日確定，於92年6 月4 日
      執畢出監。其又於93年間因施用毒品案件，經臺灣苗栗地
      方法院於94年1 月31日以93年度易字第719 號判處有期徒
      刑10月，於94年3 月14日確定。其又於94年間因施用毒品
      案件，經臺灣苗栗地方法院於94年11月16日以94年度訴字
      第504 號分別判處有期徒刑1 年2 月、10月，應執行有期
      徒刑1 年10月，復經該院於96年7 月16日以96年度聲減字
      第141 號裁定分別減為有期徒刑7 月、5 月，應執行有期
      徒刑11月確定。前揭3 案經接續執行，於96年7 月16 日
      執畢出監。其又於96年間因施用毒品案件，經臺灣苗栗地
      方法院於96年11月30日以96年度易字第966 號判處有期徒
      刑10月確定，於98年2 月28日縮短刑期執畢出監。
（三）詎賴金助猶不知悔改，仍未戒除毒癮，復於前開觀察勒戒
      、強制戒治執行完畢及前揭違反毒品危害防制條例案件後
      ，又另行起意，並基於施用第二級毒品甲基安非他命之犯
      意，於100 年5 月11日16時許，在其位於新竹市○○路95
      巷16號2 樓之211 室處所，以將甲基安非他命置於玻璃球
      內燒烤，再吸食其煙霧之方式，施用第二級毒品甲基安非
      他命1 次。嗣於100 年5 月12日20時40分許，為警於上揭
      處所查獲，並扣得第二級毒品安非他命1 包（毛重0.27公
      克）及安非他命吸食器1 組等物。復經警將其同意後親採
      封緘之尿液送驗結果，呈安非他命陽性反應、甲基安非他
      命陽性反應，而為警循線查悉上情。
三、處罰條文：
    毒品危害防制條例第10條第2 項、第18條第1 項前段，刑法
    第11條前段、第47條第1 項、第38條第1 項第2款 。
四、協商判決除有刑事訴訟法第455 條之4 第1 項第1 款於本訊
    問程序終結前，被告撤銷協商合意或檢察官撤回協商聲請者
    ；第2 款被告協商之意思非出於自由意志者；第4 款被告所
    犯之罪非第四百五十五條之二第一項所定得以協商判決者；
    第6 款被告有其他較重之裁判上一罪之犯罪事實者；第7 款
    法院認應諭知免刑或免訴、不受理者情形之一，及違反同條
    第2 項「法院應於協商合意範圍內為判決；法院為協商判決
    所科之刑，以宣告緩刑或二年以下有期徒刑、拘役或罰金為
    限」之規定者外，檢察官與被告、辯護人均不得上訴。
五、如有前項得上訴之情形，得自收受宣示判決筆錄送達之日起
    10日內，向本院提出上訴書狀，上訴於第二審法院。
中    華    民    國   100    年    11    月    14    日
                  刑事第九庭      書記官      楊嘉惠
                                  法  官      王銘勇
以上筆錄正本係照原本作成。
中    華    民    國   100    年    11    月    14    日
                                  書記官      楊嘉惠
附錄論罪科刑法條：
毒品危害防制條例第10條：
施用第一級毒品者，處六月以上五年以下有期徒刑。
施用第二級毒品者，處三年以下有期徒刑。